臺灣臺北地方法院刑事判決　　　　　　　 94年度訴字第647號
公　訴　人　臺灣臺北地方法院檢察署檢察官
被　　　告　乙○○
上列被告因偽造文書等案件，經檢察官提起公訴（93年度偵續一
字第66號），本院判決如下：
    主  文
乙○○連續意圖為自己不法之所有，以詐術使人將本人之物交付
者，處有期徒刑捌月。
    事  實
一、乙○○前於民國84年間因偽造文書案件，經本院判處有期徒
    刑10月，嗣經臺灣高等法院於86年9月3日以85年度上訴字第
    4574號判決撤銷原判決，改判有期徒刑10月，緩刑3年確定
    （此不構成累犯）。其於89年間因投資股票、理財失利，明
    知自己恐無法持續負擔每月高達新台幣（下同）50,000元之
    合會（即民間互助會，以下稱之「互助會」）會款，竟於同
    年8月至9月間邀集癸○○、戊○○、甲○○、己○○、曾治
    國、曾國堂、蔡進興、辛○○、丙○○等人參加互助會，自
    任會首，其明知友人戊○○及其胞兄甲○○均無參加合會之
    意，竟虛構戊○○、甲○○為會員，使癸○○、曾治國、曾
    國堂、蔡進興、辛○○、丙○○等人信以為真，己○○則因
    未於乙○○邀集時詢問清楚每會份之會款金額，而均同意參
    加自89年9月10日起至90年8月10日止，會員含會首共12人，
    每會份會款50,000元，每月10日下午1時開標，會款應於開
    標日起3日內繳清，且採內標制記息（即活會會員應繳納之
    會款為50,000元扣除當月之得標金額）之互助會，開標地點
    則約定在臺北市○○街122號5樓之8乙○○住處。嗣乙○○
    欲向己○○收取首期會款50,000元時，己○○認為每會份會
    款50,000元過高，而向乙○○表示不參加，詎乙○○並未據
    實向其他會員告知，且於89年10月11日前去向丙○○收取會
    款時仍將書寫有戊○○參加2會、甲○○參加1會、己○○參
    加1會之互助會簿交予丙○○的工作部署丁○○轉交給丙○○。又乙○○於89年11月至90年1月間，向丁○○收取丙○○應繳納會款時，曾向丁○○表示編號１癸○○之會份轉讓
    給曾瓊玲，編號３戊○○之會份轉讓給子○○，丁○○乃將
    丙○○交由其保管之上揭互助會簿上編號１「癸○○」、編
    號３「戊○○」之姓名畫線刪除，並在各該名字下方填寫「
    曾瓊玲」、「寧延益」（為子○○之誤寫）；再丁○○於每
    次代丙○○交付會款予乙○○時，亦均會依乙○○所告知之
    當月由何會員以多少金額得標之情形，在其所保管之上揭互
    助會簿之會員名字下方記載日期及金額。豈料，乙○○於89
    年12月間已週轉不靈，竟基於意圖為自己不法所有之概括犯
    意，於89年12月10日向丙○○等活會會員佯稱戊○○以13,0
    00元得標（89年10月10日由曾國堂得標、89年11月110日由
    辛○○得標），致使活會會員曾瓊玲、癸○○、子○○、曾
    治國、蔡進興、丙○○等人陷於錯誤，而各交付37,000元予
    乙○○（共詐得222,000元）；又於90年2月10日向丙○○等
    活會會員佯稱甲○○以17,000元得標（90年1月10日由子○○以17,000元得標），致使活會會員曾瓊玲、癸○○、曾治
    國、蔡進興、丙○○等人陷於錯誤，而各交付33,000元予乙○○（共詐得165,000元）；再於90年3月10日向丙○○等活
    會會員佯稱己○○以20,000元得標，致使活會會員曾瓊玲、
    癸○○、曾治國、蔡進興、丙○○等人陷於錯誤，而各交付
    30,000元予乙○○（共詐得150,000元）。嗣於90年4月10日
    第8次標會時，乙○○已無法週轉，且無法再利用其他互助
    會會員名義投標，即向丙○○等活會會員稱因伊週轉有問題
    需要停標，丙○○按乙○○所提供之互助會簿會員名單，向
    甲○○、己○○查詢，渠2人均告知未參加乙○○所邀集之
    上揭互助會，丙○○始知受騙，乙○○前後共詐得537,000
    元。
    理  由
一、程序事項
    按被告以外之人於審判外之言詞或書面陳述，除法律有規定
    者外，不得作為證據，刑事訴訟法第159條第1項固有明文；
    惟被告以外之人於審判外之陳述，雖不符同法第159條之1至
    之4規定，而經當事人於審判程序同意作為證據，法院審酌
    該言詞陳述或書面陳述作成時之情況，認為適當者，亦得為
    證據。又當事人、代理人或辯護人於法院調查證據時，知有
    第159條第1項不得為證據之情形，而未於言詞辯論終結前聲
    明異議者，視為有前項之同意，同法第159條之1第2項、第
    159條之5亦定有明文。查證人甲○○於偵查中之證言，並無
    顯不可信之情況，而本件公訴人及被告於本院準備程序及審
    判程序中對於甲○○於於偵查中證述之證據能力，均表示沒
    有爭執，且迄於言詞辯論終結前亦未聲明異議。本院審酌證
    人甲○○於偵查中陳述作成時之情況，核無違法取證或其他
    瑕疵，認為以之作為證據為適當，前述證人於審判外之陳述
    自得做為證據。
二、認定事實所憑之證據及理由
    訊之被告乙○○固坦承邀集上揭互助會，並向會員收取會款
    ，於90年4月停標等情不諱，惟矢口否認有何詐欺取財之犯
    行，辯稱：伊從來沒有說甲○○、己○○二人得標過會，且
    丙○○每次標會都會到現場，伊沒有冒用甲○○、己○○的
    名字，因他們二人原本要參加，後來覺得金額過高就沒有答
    應，伊找子○○和他的一個朋友來接甲○○、己○○，而互
    助會簿內之會員名字有些有更改，有的沒有更改到。且伊是
    在互助會標到一半的時候，因經濟出現狀況，才告訴丙○○
    等會員伊沒有辦法繼續，伊不是故意詐欺云云。經查：
    (一)被告於89年8、9間向告訴人丙○○、辛○○、癸○○等人
      召集上揭民間互助會，且該互助會自90年4月10日起停標
      等情，除據被告自承在卷，並據證人即丙○○之配偶庚○○及證人辛○○、癸○○分別於本院95年5月23日、10月3
      日、96年3月7日審理時證述在卷（見本院卷(二)第75至79頁
      、第148至150頁、第228頁背面至第230頁），且有互助會
      簿影本在卷可稽（見91年度偵字第23095號卷第4頁）。
    (二)被告交付予告訴人之互助會簿原記載之會員有：１癸○○
      、２癸○○、３戊○○、４戊○○、５己○○、６甲○○
      、７曾治國、８曾國堂、９蔡進興、１０辛○○、丙○○
      等人一節，已據被告自承在卷，並有卷附之互助會簿可稽
      。又被告於本院95年7月11日審理時，自承前揭卷附互助
      會簿編號「８曾國堂」名字下方「標8000，10/10」之記
      載為其所寫，證人庚○○於同日亦證稱在被告拿互助會簿
      過去時，該處即已如此寫，參以卷附告訴人丙○○所提出
      之被告簽收之領款單（見91年度偵字第23095號卷第7頁）
      ，被告係於89年10月11日向告訴人丙○○的工作部署丁○○收取丙○○應繳納之首期會款50,000元及89年10月10日
      會款42,000元（當月由曾國堂以8,000元得標），足見被
      告係在89年10月10日合會已投標過後，才將前揭互助會簿
      交予告訴人丙○○無誤。
    (三)依證人丁○○於本院95年7月11日審理時之證述（其略稱
      ：「伊見過95年度偵續字第549號卷第54頁互助會簿，該
      互助會簿是被告當會首，找會員，當時丙○○是伊的部門
      主管，所以他的會錢會透過伊交給被告。會錢通常是被告
      到公司收，伊曾經去過標會地點臺北市○○街122號5樓之
      8 交過1次會錢，那次本來要去標會，但伊到的時候已經
      標完會了。互助會簿上記載之得標金額，除編號８曾國堂
      名字下方那幾個字不是伊寫的，其他都是伊寫的，被告跟
      伊講說誰標到多少錢伊記下來的。伊寫的這些是實在。伊
      有將朱先生要付的會錢交給被告，被告也有簽收。癸○○
      名字下方寫『曾瓊玲』是乙○○告訴伊，伊才寫的。編號
      ３戊○○名字下方寫『寧延益』也是乙○○告訴伊，伊才
      寫的。伊交會錢給乙○○，每次都會在互助會簿上面記載
      當月得標金額，伊記得伊好像也都會請乙○○簽收。互助
      會簿內己○○、甲○○名字下面記載得標日期、金額，是
      乙○○跟伊講什麼人以多少錢得標，伊就把日期、金額記
      上去，如果不是這個人的話，上面應該也會記載換成誰。
      譬如編號１下面寫曾瓊玲，就是被告告訴伊伊才寫的。甲○○、己○○名字下面沒有記載更改為何人，表示乙○○
      沒有跟伊講過這二人有變更為其他人，有變更的話，伊應
      該會在上面註記」等語），足見被告除在每月向證人丁○○收取丙○○應納會款時，會告知證人丁○○當月係由何
      會員以多少錢得標外，於會員有變更時亦會告知證人丁○○，證人丁○○即會將之記載在丙○○所有之互助會簿上
      ；而依據前揭卷附之互助會簿所載，僅有編號１癸○○更
      改為「曾瓊玲」、編號３戊○○更改為「寧延益」（應為
      「子○○」之誤載），足見被告僅曾告知證人丁○○有關
      癸○○、戊○○讓與他人，而無其他互助會會員讓與他人
      之事無誤。
    (四)被告雖一再辯稱甲○○原來有參加合會，係後來才退出云
      云，而證人甲○○於本院94年12月27日審理時亦證稱：「
      乙○○找我的時候，我有答應，但後來因為我住基隆、他
      住臺北，標會有困難，我就拿五萬元給他，參加乾會，會
      頭前給他，之後我就沒有再給他錢了。所謂乾會，就是我
      給他會頭錢，等到會全部結束後，他在將會頭前還給我，
      不計利息」等語，惟查證人甲○○於檢察官92年2月14日
      偵訊時即證稱：「（檢察官問：89年9月間乙○○有找你
      參加五萬元互助會？）有，但我不願參加，我告訴他如果
      為「乾會」我才要參加，他找的是要標會的互助會，所以
      我告訴他我不參加。（檢察官問：何謂「乾會」？）即第
      1 次大家繳5萬元，抽籤決定先後順序拿錢，以後均不再
      繳錢，也沒有標息。（檢察官問：卷附會單乙○○有無給
      你？）沒有（檢察官問：乙○○有找你？你有表示參加嗎
      ？）有，但我有和他說清楚了，我給他五萬元參加「乾會
      」，沒繳以後的會錢」等語（見92年度調偵字第182號卷
      第20至22頁），於本院94年12月27日審理時也證稱：乙○○找伊時，伊就跟他說伊要參加乾會，會單伊都沒有看過
      等語（見本院卷(二)第49頁），足見證人甲○○自始即未答
      應參加被告所邀集之本案互助會。
    (五)又被告所辯稱：己○○原本有答應參加互助會，後來認為
      金額過高才未參加等語，雖據證人己○○於本院94年12月
      27日審理時證述屬實，惟證人己○○於同日亦證稱：「後
      來乙○○拿會單給伊時，伊才知道是50,000元的會，伊告
      訴他說伊沒有納麼多的閒錢，所以伊從第一會就沒有參加
      」等語（見本院卷(二)第45頁），足見在被告將前揭互助會
      簿交付予告訴人丙○○前即已知己○○不參加此互助會，
      其竟未將實情告知丙○○及其他會員，亦未將互助會簿之
      己○○予以刪除，其目的實已令人心生懷疑！
    (六)再戊○○未參加被告所邀集之本案互助會一節，業據證人
      戊○○於本院95年12月27日審理時結證明確（見本院卷(二)
      第199至201頁），雖被告於本院95年5月23日審理時所自
      行偕同到庭之證人壬○○於當日證稱：伊有向戊○○頂乙○○為會首的互助會，頂的時候，戊○○才付了2、3個會
      次而已，那個會是五萬元的會，伊好像給戊○○100,000
      元或150,000元，戊○○沒有給伊互助會單，但有給伊看
      互助會單云云，然證人戊○○於本院已證述：「89年間乙○○有跟伊說要起一個50,000元的會，伊說沒有辦法，當
      時乙○○跟伊講，伊說考慮看看，後來伊有跟他說不參加
      ，伊也沒有給乙○○錢，伊沒有參加卷附互助會簿之互助
      會，也沒有見過該互助會簿，所以無法頂讓給子○○、壬○○。最近這段時間乙○○有和伊聯絡，但沒有講什麼，
      伊有告訴乙○○法院傳喚伊的事，伊有他說伊就是據實講
      ，伊沒有如壬○○所述將參加乙○○的會頂讓給他的事情
      ，壬○○也沒有給我錢」等語明確，且被告自91年7月19
      日警詢、91年12月11日起多次偵訊至本院94年12月27日審
      理時，從未提及有壬○○受讓戊○○互助會之事，直至本
      院95年5月23日審理時始自行偕同證人壬○○到庭，其所
      述壬○○頂讓戊○○的互助會一節，實已啟人疑竇！再依
      前揭證人丁○○所證述之內容，被告僅告知丁○○互助會
      簿編號３戊○○的互助會讓與子○○，並無讓與壬○○之
      事，且衡以證人壬○○所證述「戊○○沒有將會單轉給伊
      ，伊有標下那個會，是在伊接手後五、六會的時候，伊有
      拿到會錢，但多少會錢伊忘了，伊去標會現場1、2次，在
      峨嵋街那裡，那裡應該是公司兼家庭一起的地方，伊是去
      看看而已。伊會錢是拿現金給乙○○，大概付了5、6次的
      錢給乙○○，伊得標的那次有寫標單，印象中是8,000元
      （後稱6,000元），伊確定是那金額，乙○○拿多少錢給
      伊，因時間那麼久，伊忘記了，乙○○是拿現金給我。（
      審判長問：是否以16,000元得標？）不可能標那麼高，後
      面的會沒有人要標了。伊認識子○○，他是印刷店老闆，
      他有參加這個會，因伊有大概問戊○○互助會裡面有哪些
      人，他有跟伊提到有子○○。（審判長問：你付會款付到
      什麼時候？）伊印象中標完這個會伊有再付幾次的會款，
      但後來乙○○說他有困難，所以伊將剩下的會款一次付清
      」等語（見本院卷(二)第82至84頁），顯與常情不符，因本
      案互助會之會款每會高達50,000元，如其真有自證人戊○○受讓此互助會，其應當印象極為深刻，豈會不記得其究
      竟付給戊○○多少錢？且本案互助會於第8次會（90年4月
      10 日）即已停標，其豈會係在戊○○繳納2、3次會款，
      其又繳了5、6次會款後才得標？再觀卷附之互助會簿，89
      年10 月10日至90年3月10日各次得標之金額均在8,000元
      以上，證人壬○○竟稱伊確定伊係以6,000元得標，因後
      面的會沒有人要標了，況其還稱「伊去標會現場1、2次…
      …伊是去看看而已」，其豈會不知本案互助會之投標金額
      為多少？足見證人壬○○所證述均與經驗法則及卷附之資
      料不符，其證述顯屬虛偽之陳述，明顯涉有偽證之嫌疑，
      本院將依法移送臺灣臺北地方法院檢察署檢察官偵辦。
    (七)次查，卷附互助會簿由證人丁○○依被告於收取告訴人丙○○會款時所告知當月由何會員以多少錢得標之記錄情形
      ，89年12月10日由戊○○以13,000元得標（89年10月10日
      由曾國堂得標、89年11月110日由辛○○得標），90年2月
      10日由甲○○以17,000元得標（90年1月10日由子○○以
      17,000元得標），90年3月10日由己○○以20,000元得標
      。而依上所述，證人戊○○、甲○○自始即未參加本案互
      助會，證人己○○於被告向之收取手會會款即已表明不參
      加，被告竟向丙○○等活會會員先後佯稱此3人以上揭金
      額得標，而先後向活會會員（89年12月10日仍為活會會員
      有曾瓊玲、癸○○、子○○、曾治國、蔡進興、丙○○，
      90年2月10日仍為活會會員有曾瓊玲、癸○○、曾治國、
      蔡進興、丙○○，90年3月10日仍為活會會員有曾瓊玲、
      癸○○、曾治國、蔡進興、丙○○）收取會款，其有為自
      己不法所有之意圖甚明。
    (八)綜上所述，本案事證已臻明確，被告詐欺取財之犯行已堪
      認定，應予依法論科。
三、論罪科刑之依據
  (一)新舊法比較：被告行為後，刑法部分條文已於94年1月7日修
    正，於94年2月2日經總統公布，並於95年7月1日施行，修正
    後刑法第2條第1項規定：「行為後法律有變更者，適用行為
    時之法律。但行為後之法律有利於行為人者，適用最有利於
    行為人之法律。」，此項修正乃為符合刑法第1條罪刑法定
    主義之要求，貫徹法律禁止溯及既往原則，屬規範行為後法
    律變更所生新舊法律比較適用之準據法，無比較新舊法之問
    題，應逕適用修正後刑法第2條決定新舊法之適用。又關於
    刑法修正後之新舊法比較，應就罪刑有關之一切情形，綜其
    全部罪刑之結果而為比較，最高法院95年5月23日著有95年
    度第8次刑庭會議決議可參。茲比較與本案有關之新舊法規
    定如下：
    1.罰金刑：刑法第33條第5款罰金最低額業經修正為新台幣
      1,000元以上，並以百元為單位，較諸修正前最低額為銀
      元10元（業經提高為10倍），自以修正前之規定有利。又
      刑法施行法增訂第1條之1，於95年6月14日經總統公布，
      並自同年7月1日起施行，該條規定：「中華民國九十四年
      一月七日（註：立法院通過修正案之時間）刑法修正施行
      後，刑法分則編所定罰金之貨幣單位為新臺幣。九十四年
      一月七日刑法修正時，刑法分則編未修正之條文定有罰金
      者，自九十四年一月七日刑法修正施行後，就其所定數額
      提高為三十倍。但七十二年六月二十六日至九十四年一月
      七日新增或修正之條文，就其所定數額提高為三倍」。亦
      即自95年7月1日起，刑法分則編所定罰金之貨幣單位，由
      原來之銀元改為新臺幣，且94年1月7日刑法修正時，刑法
      分則編未修正之條文定有罰金者，自95年7月1日起，有關
      罰金之數額提高為30倍。本件被告所犯刑法第339條第1項
      詐欺取財罪規定有罰金刑之處罰，且自24年7月1日公布施
      行後即未再修正，依增訂之刑法施行法第1條之1規定，其
      罰金以新臺幣為單位，數額應提高30倍，此與修正前之罰
      金以銀元為單位，並適用罰金罰鍰提高標準條例之結果應
      提高10倍，就罰金最高額而言，其結果相同，故應逕適用
      現行法即刑法施行法第1條之1，不再適用罰金罰鍰提高標
      準條例第1條。
    2.連續犯：刑法修正後，已刪除第56條連續犯之規定，此刪
      除雖非犯罪構成要件之變更，但顯已影響行為人刑罰之法
      律效果，自屬法律有變更，經比較新、舊法結果，依修正
      前刑法第56條連續犯之規定，被告所為數次詐欺取財之犯
      行，僅以一罪論，顯較依修正後規定應數罪併罰，較有利
      於被告，自應適用修正前有關連續犯之規定。
    3.修正後刑法第55條刪除牽連犯之規定，並將原規定「一行
      為而觸犯數罪名，從一重處斷」修正為「一行為而觸犯數
      罪名者，從一重處斷。但不得科以較輕罪名所定最輕本刑
      以下之刑。」，但對於牽連犯之規定並無修正，自不生新
      舊法比較適用之問題。
    4.綜合上述比較，以被告行為時之法律較有利於行為人，自
      應適用修正前刑法之相關規定予以論處。
  (二)核被告之所為，係犯刑法第339條第1項詐欺取財罪。被告先
    後3次以戊○○、甲○○、己○○標得當月互助會為由，於
    當月以同一詐欺方法分別使曾瓊玲、癸○○、子○○、曾治
    國、蔡進興、丙○○（89年12月10日），曾瓊玲、癸○○、
    曾治國、蔡進興、丙○○（90年2月10日、90年3 月10日相
    同）等人陷於錯誤而交付金錢，為一行為觸犯數罪名之想像
    競合犯，應依刑法第55條前段規定，從一重處斷。又被告於
    89年12月10日假冒戊○○得標而對互助會活會會員詐欺取財
    之犯行，雖未經檢察官起訴，惟此部份之事實與檢察官已起
    訴之被告詐欺取財犯行間，有連續犯之裁判上一罪關係，本
    院自應一併加予審究。被告先後3次詐欺取財之犯行，因時
    間緊接，所犯為構成要件相同之罪，顯係基於概括犯意反覆
    為之，應依修正前刑法第56條連續犯之規定，以一罪論，並
    依法加重其刑。爰審酌被告前已因偽造文書案件，經法院判
    罪科刑，並予緩刑自新之機會，竟猶不知警惕，再犯本件詐
    欺取財之犯行，所詐欺之金額有537,000元之多，犯罪所得
    難認甚少，且犯後猶飾詞卸責，雖其於本院審理中曾提出匯
    款單證明有還款予告訴人之誠意，然至本院辯論終結前，其
    僅提出2張匯款單（日期分別為95年9月26日、95年10月2日
    ）予本院附卷，且迄今尚未提出其與告訴人和解之證明文件
    ，犯後態度欠佳，及其智識程度、犯罪之動機等一切情狀，
    量處如主文所示之刑。
四、公訴人意旨另以：被告乙○○自90年1月10日，迄90年3月10
    日開標時，偽造甲○○、己○○、寧延益等人之投標單，向
    丙○○等人偽稱係寧延益、甲○○、己○○得標，而冒標互
    助會款，詐取互助會款，認被告尚於90年1月10日有詐欺取
    財之犯行，並另涉有刑法第216條、第210條行使偽造私文書
    之罪嫌。惟：
    (一)按犯罪事實應依證據認定之，無證據不得推定其犯罪事實
      ；不能證明被告犯罪者，應諭知無罪之判決，刑事訴訟法
      第154條第2項、第301條第1項分別定有明文。又所謂認定
      犯罪事實之證據，係指足以認定被告確有犯罪行為之積極
      證據而言，如未發現相當證據，或證據不足以證明，自不
      能以推測或擬制之方法，以為裁判基礎。又認定不利於被
      告之事實，需依積極證據，茍積極證據不足為不利於被告
      事實之認定時，即應為有利於被告之認定，更不必有何有
      利之證據，此分別有最高法院40年台上字第86號、30年上
      字第816號判例可供參照。
    (二)查公訴人認被告另涉有此部份之犯嫌，乃係以告訴人丙○○及其代理人庚○○之指述，及被告自承本案互助會投標
      時會寫標單為其論據；訊之被告乙○○則堅決否認有何冒
      子○○名義詐欺取財、偽造文書之犯行，辯稱：伊從未偽
      造甲○○、己○○名義之標單，子○○有參加互助會，且
      已親自標得互助會等語。
    (三)經查：
      1.本院透過法務部戶役政查詢系統及健康保險局之投保及
        就醫資料而查知確有被告所稱「子○○」之人，但經本
        院多次傳喚均未到庭，而無法直接證明被告所辯子○○
        有參加本案互助會屬實，然如上所述，證人丁○○於本
        院審理時已證稱：被告曾告知伊子○○受讓編號３戊○○之互助會，且證人辛○○於本院95年10月3日審理時
        亦證稱「老甯」（即子○○）有參加本案互助會（見本
        院卷(二)第148、152頁），衡以常情，被告原係冒戊○○
        名義參加2個會份，如其有以他人名義冒標之意圖，其
        自可竟以戊○○名義投標，而無需於互助會開始後，假
        冒「子○○」承接戊○○互助會，再於90年1月10日以
        「子○○」名義投標之必要，故認被告此部份有辯尚屬
        可信。是被告應無於90年1月10日偽造子○○標單得標
        ，並向活會會員詐欺取財之犯行。
      2.被告雖承認本案互助會於投標時會寫會單，然其否認偽
        造甲○○、己○○名義之互助會投標單，且本案已到庭
        作證之證人庚○○、丁○○、甲○○、己○○、壬○○
        、辛○○、戊○○、癸○○等人，並無人證述其曾親眼
        見到被告偽造甲○○、己○○名義之互助會投標單，且
        綜觀全案卷證資料，並無何積極之證據足以證明被告確
        有公訴人所指行使偽造私文書之犯行，是無證據證明被
        告有此部份之犯行，自應為被告有利之認定。
      3.綜上所述，公訴人所指被告此2部分之犯行既均無法證
        明，原應為被告無罪判決之諭知，惟公訴人認被告此部
        分之犯行，分別與前開經本院判罪科刑之詐欺取財罪部
        分，有連續犯、牽連犯之裁判上一罪之關係，故均不另
        為無罪之諭知，附此敘明。
據上論斷，應依刑事訴訟法第299條第1項前段，刑法第339條第
1項、第2條第1項前段、第55條前段，修正前刑法第56條，刑法
施行法第1條之1，判決如主文。
本案經檢察官林禎瑩到庭執行職務
中　　華　　民　　國　　96　　年　　6 　　月　　8 　　日
　　　　　　　　刑事第十庭  審判長法　官  吳秋宏
                                  法　官  林柏泓
                                  法　官  林春鈴
以上正本證明與原本無異。
如不服本判決，應於判決送達後10日內，向本院提出上訴狀。
　　　　　　　　　　　　　　　　  書記官　劉俊源
中　　華　　民　　國　　96　　年　　6 　　月　　8 　　日
附錄論罪顆刑依據之法條：
刑法第339條
意圖為自己或第三人不法之所有，以詐術使人將本人或第三人之
物交付者，處5年以下有期徒刑、拘役或科或併科1千元以下罰金
。
以前項方法得財產上不法之利益或使第三人得之者，亦同。
前二項之未遂犯罰之。
